【裁判字號】    95,訴,125
【裁判日期】    950725
【裁判案由】    毒品危害防制條例
【裁判全文】
臺灣臺東地方法院刑事判決               95年度訴字第125號
公  訴  人  臺灣臺東地方法院檢察署檢察官
被      告  甲○○
                    （另案於臺灣武陵監獄執行中）
上列被告因毒品危害防制條例案件，經檢察官提起公訴（95年度
毒偵字第139號），被告於本院準備程序中就被訴之事實為有罪
之陳述，經本院合議庭裁定改由受命法官獨任依簡式審判程序審
理判決如下：
    主  文
甲○○連續施用第一級毒品，累犯，處有期徒刑壹年，扣案之海
洛因貳包（淨重為零點零捌公克、另壹包凈重為零點零貳公克）
、含海洛因煙頭壹個沒收銷燬。又連續施用第二級毒品，累犯，
處有期徒刑柒月，扣案之安非他命壹包（毛重為零點捌伍肆參公
克）沒收銷燬，藥鏟壹支、吸食器貳組沒收。應執行有期徒刑壹
年肆月，扣案之海洛因貳包（淨重為零點零捌公克、另壹包凈重
為零點零貳公克）、含海洛因煙頭壹個、安非他命壹包（毛重為
零點捌伍肆參公克）沒收銷燬，藥鏟壹支、吸食器貳組沒收。
    事   實
一、甲○○前因恐嚇案件，經臺灣高等法院臺中分院以91年度上
    易字第1724號判處有期徒刑10月確定，並於92年5月11日執
    行完畢；又前因施用毒品案件，經依臺灣臺中地方法院裁定
    令入戒治處所施以強制戒治，於90年12月15日釋放出所。詎
    仍未悔改，因即將入監服刑心情不佳，遂於前案強制戒治執
    行完畢釋放後5年內，復基於施用第1級毒品海洛因之概括犯
    意，自94年11月19日起至同年月22日止，連續在臺中縣臺中
    市○○路201之1號805室，以將海洛因摻入香菸之方式，施
    用第1級毒品海洛因2次。另基於施用第2級毒品安非他命之
    概括犯意，於94年11月19日起至同年月22日止，以安非他命
    置於吸食器內燒烤，吸食其產生煙霧之方式，施用第2級毒
    品安非他命2次。嗣於94年11月22日13時許，於上址為警持
    票搜索查獲，並當場起獲第1級毒品海洛因2包（合計淨重
    0.1 公克）、含海洛因煙頭1個、第2級毒品安非他命1包（
    毛重0.8543公克）、及其所有供施用毒品所用藥鏟1支、吸
    食器2組等物。
二、案經臺中縣警察局霧峰分局報告臺灣臺中地方法院檢察署呈
    請臺灣高等法院檢察署移轉臺灣臺東地方法院檢察署檢察官
    偵查起訴。
    理  由
一、上揭犯罪事實，業據被告於本院審理時坦承不諱，而被告經
    警分別於94年11月22日查獲採尿，經送詮昕科技股份有限公
    司以氣相層析質譜儀檢驗法鑑驗結果，分別呈嗎啡陽性反應
    、安非他命類陽性反應，有詮昕科技股份有限公司94年12月
    7日濫用藥物檢驗報告1紙附卷可稽，另查獲之毒品經檢驗亦
    呈海洛因反應，有行政院衛生署管制藥品管理局管檢字第
    0950000519號檢驗成績書1紙，及法務部調查局調科壹字第
    120017333號鑑定通知書1紙分別附於偵查卷內可稽，此外，
    復有扣案之藥鏟1支、吸食器2組等可資佐證，是被告自白連
    續施用第1級毒品海洛因及第2級毒品安非他命，應認與事實
    相符，而可採信，前開事實應堪認定。又被告前因施用毒品
    案件，經依臺灣臺中地方法院裁定令入戒治處所施以強制戒
    治，於90年12月15日釋放出所，有臺灣高等法院被告全國前
    案紀錄表在卷可稽，是被告本次係於強制戒治執行完畢釋放
    後5年內，再犯施用毒品罪，自應依法追訴處罰。
二、核被告所為，係犯毒品危害防制條例第10條第1 項之施用第
    1 級毒品罪及第10條第2 項之施用第2 級毒品罪。按被告行
    為後，刑法第2 條法律變更適用及第51條定應執行刑及第56
    條連續犯之規定，已於94年1 月7 日經立法院修正三讀通過
    ，總統命令公布，於95年7 月1 日施行，該法第2 條係規範
    行為後法律變更適用所生新舊法律比較適用之準據法，於新
    法施行後，應適用新法第2 條第1 項之規定，為「從舊從輕
    」之比較。被告行為後，刑法第56條連續犯之規定，業於94
    年1 月7 日修正公布刪除，並於95年7 月1 日施行，則被告
    之犯行，因行為後新法業已刪除連續犯之規定，此刪除雖非
    犯罪構成要件之變更，但顯已影響行為人刑罰之法律效果，
    自屬法律有變更，依新法第2 條第1 項規定，比較新、舊法
    結果，仍應適用較有利於被告之行為時法律即舊法論以連續
    犯（最高法院95年第8 次刑事庭會議決議參照）。又修正前
    刑法第51條規定：「數罪併罰，分別宣告其罪之刑，依左列
    各款定其應執行者：」其中第5 款規定：「宣告多數有期徒
    刑者，於各刑中之最長期以上，各刑合併之刑期以下，定其
    刑期。但不得逾二十年。」修正後刑法第51條第5 款規定：
    「宣告多數有期徒刑者，於各刑中之最長期以上，各刑合併
    之刑期以下，定其刑期。但不得逾三十年。」比較結果，修
    正後刑法並非較有利於行為人，依刑法第2 條第1 項前段之
    規定，仍應依修正前刑法，定其應執行之刑。被告因施用毒
    品而持有第1級、第2級毒品之低度行為，為施用之高度行為
    所吸收，不另論罪。又被告先後多次施用毒品海洛因及先後
    多次施用毒品安非他命之犯行，時間緊接，犯罪構成要件相
    同，顯係基於概括犯意而為，應依修正前刑法第56條連續犯
    之規定，論以施用第1級毒品1罪及第2級毒品1罪，並加重其
    刑。而被告有如事實欄所載之犯罪科刑及執行情形，有臺灣
    高等法院被告前案紀錄表1份在卷可按，其於受有期徒刑之
    執行完畢後，5年內再故意犯本件有期徒刑以上之罪，不論
    依修正前之刑法第47條，或修正後之刑法第47條第1項之規
    定，均構成累犯，對被告而言並無有利或不利之情形，依修
    正後刑法第2條第1項前段之規定，應依修正前之刑法第47條
    規定論以累犯，並加重其刑。綜合全案卷證及被告之犯罪事
    實，以適用舊法連續犯之規定對被告最為有利，故應一體適
    用舊法即修正前刑法第47條累犯之規定，加重其刑，並依法
    遞加重之。爰審酌被告前已因施用毒品令入勒戒處所觀察勒
    戒及強制戒治，猶不能斷絕毒癮而一再施用，顯見其自制力
    薄弱，惟其施用毒品僅屬自殘行為，對於他人之法益尚無直
    接之侵害，及其犯後坦承犯行，態度尚稱良好等一切情狀，
    量處如主文所示之刑，並依修正前刑法第51條第5款之規定
    ，定其應執行之刑。
三、扣案之第1級毒品海洛因2包（合計淨重0.1公克）、含海洛
    因煙頭1個、第2級毒品安非他命1包（毛重0.8543公克），
    應依毒品危害防制條例第18條第1項前段沒收銷燬，藥鏟1支
    、吸食器2組為被告所有供犯罪所用之物，業據被告供明，
    雖刑法第38條已於被告行為後修正，依據修正後刑法第38條
    第1項規定，供被告犯罪所用之物仍應予沒收，然前已敘及
    本件應適用修正前刑法第56條連續犯之規定，對被告最為有
    利，為避免同一犯行割裂適用修正前及修正後刑法，故本件
    就被告用供犯罪所用之物，仍應適用修正前刑法第38條第1
    項第2款規定沒收之。
據上論斷，應依刑事訴訟法第273 條之1 第1 項、第299 條第1
項前段，毒品危害防制條例第10條第1 項、第2 項、第18條第1
項前段，修正後刑法第2條第1項前段、刑法11條、修正前刑法第
56條、第47條、第38條第1項第2款、第51條第5款，判決如主文
。
本案經檢察官乙○○到庭執行職務。
中    華    民    國    95    年    7     月    25    日
                  刑事第一庭    法  官  呂煜仁
以上正本證明與原本無異。
如不服本判決，應於判決送達後10日內向本院提出上訴狀（須附
繕本）。
「切勿逕送上級法院」
                                書記官  王希文
中    華    民    國    95    年    7     月    26    日
如不服本判決，應於判決送達後10日內，向本院提出上訴狀。
毒品危害防制條例第10條
施用第一級毒品者，處 6 月以上 5 年以下有期徒刑。
施用第二級毒品者，處 3 年以下有期徒刑。


司法院資訊處製作；財團法人民間司法改革基金會備份。
